【裁判字號】    98,易,346
【裁判日期】    980825
【裁判案由】    傷害
【裁判全文】
臺灣嘉義地方法院刑事判決               98年度易字第346號
公  訴  人  臺灣嘉義地方法院檢察署檢察官
被      告  甲○○
上列被告因傷害案件，經檢察官提起公訴（98年度偵字第4254號
），本院判決如下：
    主  文
甲○○犯傷害罪，處有期徒刑月，如易科罰金，以新臺幣壹仟
元折算壹日。
    犯 罪 事 實
一、甲○○原受僱於乙○○擔任怪手司機，兩人因薪資給付問題
    而有糾紛，甲○○因而對乙○○心生不滿，於民國98年4月3
    日上午12時15分許，在嘉義市○區○○里○○○路573號「
    好望角大樓」1樓處，基於傷害之犯意，出手拉扯乙○○身
    體並接續2次將其摔倒在地，致乙○○受有左肘部挫擦傷、
    左髖骨部挫傷、皮下瘀血之傷害。嗣經乙○○報警處理而查
    獲。
二、案經乙○○訴請嘉義市政府警察局第二分局報告臺灣嘉義地
    方法院檢察署檢察官偵查起訴。
    理  由
一、按被告以外之人於審判外之言詞或書面陳述，除法律有規定
    者外，不得作為證據；又被告以外之人於審判外之陳述，雖
    不符合同法第159條之1至第159條之4之規定，但經當事人於
    審判程序同意作為證據，法院審酌該言詞陳述或書面陳述作
    成時之情況，認為適當者，亦得為證據。當事人、代理人或
    辯護人於法院調查證據時，知有第159條第1項不得為證據之
    情形，而未於言詞辯論終結前聲明異議者，視為有前項之同
    意，刑事訴訟法第159條第1項及第159條之5分別定有明文。
    查本判決下列所引之供述證據，雖屬傳聞證據，惟當事人於
    本院審判期日中表示無意見不予爭執，且迄至言詞辯論終結
    前亦未表示異議，本院審酌上開證據資料製作時之情況，尚
    無違法不當及證明力明顯過低之瑕疵，亦認為以之作為證據
    應屬適當，故依前開規定，逕依刑事訴訟法第159條之5規定
    ，認前揭證據資料均有證據能力。
二、訊據被告甲○○固坦承有於上開時、地與告訴人乙○○相遇
    及出手拉乙○○等情，然否認有何傷害犯行，辯稱：告訴人
    乙○○係自行跌倒，伊不知乙○○之傷如何造成云云。惟查
    ，被告於98年4月3日上午12時15分許，在嘉義市○區○○里
    ○○○路573號「好望角大樓」1樓處，出手拉扯乙○○身體
    並將其摔倒在地，致乙○○受有左肘部挫擦傷、左髖骨部挫
    傷、皮下瘀血之傷害等情，業據告訴人乙○○於本院審理時
    證稱：98年4月3日當天伊要出門，身上帶著電腦及帳單，被
    告看到伊，從伊住處那裡前面的檳榔攤衝向伊拉伊衣領，將
    伊摔倒在地並將伊壓制在地上，被告共將伊摔倒2次，伊因
    地上是柏油路較硬因而受有左肘部挫擦傷、左髖骨部挫傷、
    皮下瘀血之傷害等語綦詳（見本院卷第45頁）。又依告訴人
    乙○○所提供「好望角大樓」監視器所拍攝之錄影畫面之翻
    拍照片觀之，一開始由畫面左下角走出之人為告訴人（見98
    年度交查字第1058號第9頁下方照片），另告訴人走到路中
    時，畫面右上角有1人朝告訴人而來，該人為被告（見98 年
    度交查字第1058號第4頁照片）等情，業據被告於準備程序
    供述在卷，並經告訴人指認無訛（見本院卷第12頁），另上
    開錄影畫面經本院勘驗結果為：告訴人自畫面左下角走出，
    走到前方馬路時，被告由路的對面向告訴人衝過來，把告訴
    人摔倒在地，並坐在告訴人身上，將告訴人壓制在下面，後
    來告訴人起身，被告又向前推告訴人一把後，將告訴人摔倒
    在地，告訴人起身之後再返回好望角大樓。經核與告訴人前
    揭受傷經過之證述相符，並有本院將勘驗之錄影畫面翻拍之
    照片38張附卷足憑（見本院卷第22至40頁）。又告訴人於案
    發當日立即前往行政院衛生署嘉義醫院就診，經診斷受有左
    肘部挫擦傷、左髖骨部挫傷、皮下瘀血之傷害等情，亦有該
    院所出具之診斷證明書1紙附卷可稽（見警卷第16頁），而
    該診斷書所示告訴人所受傷害部位，俱與告訴人前揭指述之
    情相符，亦足徵告訴人之指述非虛。再被告因受僱告訴人擔
    任怪手司機而與告訴人因薪資給付問題而有糾紛，為被告所
    坦承（見本院卷第13、46頁），且有告訴人乙○○於本院之
    證述可稽（見本院卷第45頁），堪認被告確有傷害告訴人之
    動機無訛。故綜據上情以觀，被告當係因與告訴人間具薪資
    給付糾紛，心生不滿，而將告訴人摔倒在地致其受有前揭傷
    害即明如觀火，其空言辯稱告訴人乙○○係自行跌倒，伊不
    知乙○○之傷如何造成云云，純係臨訟卸責之詞，而難憑採
    。
(二)綜上所述，被告前揭辯詞不足採信，本件事證明確，被告上
    開犯行堪以認定，應依法論科。
三、核被告所為，係犯刑法第277條第1項之傷害罪。爰審酌：（
    1）被告係因與告訴人間具薪資給付糾紛，而將告訴人摔倒
    在地致其受傷之手段、動機；（2）告訴人所受之傷害程度
    ；（3）犯後否認犯行，且迄未與告訴人達成和解，賠償告
    訴人損害；（4）國小畢業之智識程度，其配偶患有中度多
    障，另有2名子女患有智障等疾，有被告所提出之該3人身心
    障礙手冊影本各1份附卷足參（見本院卷第52頁）等一切情
    狀，量處如主文所示之刑，並諭知易科罰金之折算標準。
據上論斷，應依刑事訴訟法第299條第1項前段，刑法第277條第
1項、第41條第1項前段，刑法施行法第1條之1第1項、第2項前段
，判決如主文。
本案經檢察官王輝興到庭執行職務。
中    華    民    國    98    年    8     月    25    日
              刑事第五庭  法  官  啟夫
以上正本證明與原本無異。
如不服本判決應於收受判決後10日內向本院提出上訴書狀，並應
敘述具體理由；其未敘述上訴理由者，應於上訴期間屆滿後20日
內向本院補提理由書（均須按他造當事人之人數附繕本）「切勿
逕送上級法院」。告訴人或被害人如對於本判決不服者，應具備
理由請求檢察官上訴，其上訴期間之計算係以檢察官收受判決正
本之日期為準。
中    華    民    國    98    年    8     月    25    日
                          書記官  侯麗茹
附錄論罪科刑法條全文：
刑法第277條第1項
（普通傷害罪）
傷害人之身體或健康者，處3年以下有期徒刑、拘役或1千元以下
罰金。


司法院資訊處製作；財團法人民間司法改革基金會備份。
